【裁判字號】    98,交易,629
【裁判日期】    990125
【裁判案由】    過失傷害
【裁判全文】
臺灣臺中地方法院刑事判決             98年度交易字第629號
公  訴  人  臺灣臺中地方法院檢察署檢察官
被      告  乙○○
上列被告因過失傷害案件，經檢察官提起公訴（98年度調偵字第
386號），本院判決如下：
    主    文
乙○○犯過失傷害罪，處有期徒刑貳月，如易科罰金，以新臺幣
壹仟元折算壹日。
    犯罪事實
一、乙○○於民國97年11月24日18時30分許，騎乘車牌號碼PG3-
    363號重型機車，沿臺中縣大里市○○路由西往東方向行駛
    ，行經東興路與新仁路3段交接路口時（按該十字路口東方
    為「新仁路3段」，西方為「東興路」，北方為「益民路2段
    」），欲左轉騎至益民路2段與新仁路3段轉角處之三益汽車
    廠，其本應注意車輛行駛時，駕駛人應注意車前狀況，隨時
    採取必要之安全措施，而依當時情形，天氣晴，夜間有照明
    ，路面乾燥，無缺陷，視距良好，並無不能注意之情事，竟
    疏未注意於此，於上開十字路口，貿然左轉往位於轉角處之
    三益汽車廠行駛，適有甲○○所騎之車牌號碼KDE-396號重
    型機車，沿益民路2段由北往南行駛至該路口並左轉新仁路3
    段（按新仁路3段道路施工中，封閉由西往東道路，並以三
    角錐分隔由東往西道路為雙向道路），雙方反應煞避不及，
    致乙○○所騎乘之車號PG3-363號重型機車左後車尾與甲○
    ○所騎之車號KDE-396號重型機車之車前方塑膠板處發生碰
    撞，甲○○因此受有臀部挫傷及疑尾椎骨骨折等傷害。
二、案經甲○○訴由臺中縣警察局霧峰分局報告臺灣臺中地方法
    院檢察署檢察官偵查起訴。
    理    由
一、認定犯罪事實所憑之證據及理由﹕
    訊據被告乙○○固不否認於上開時、地騎車與告訴人甲○○
    騎乘之機車發生碰撞之事實，惟矢口否認有何過失傷害犯行
    ，辯稱﹕是告訴人撞伊，非伊撞告訴人，伊沒有過失云云。
    經查﹕
  (一)被告於上開時、地，所騎乘之機車左後車尾與告訴人所騎機
    車之車前方塑膠板處發生碰撞，致告訴人受有臀部挫傷及疑
    尾椎骨骨折等傷害之事實，有道路交通事故現場圖、道路交
    通事故調查報告表(一)(二)、照片及醫院診斷證明書等在卷可稽
    。
  (二)被告雖以上開情詞置辯，惟查﹕
    1.證人即告訴人甲○○於本院證稱﹕伊於上開時、地騎機車
      沿著益民路要左轉新仁路往大明路方向行駛，當時新仁路
      3段正在道路施工，施工位置是在伊左轉後面對的右手邊
      ，所以只剩下左手邊的道路可以行駛；伊已經左轉，在路
      口中間時，發現被告從伊右手邊騎機車過來撞擊伊機車，
      導致伊機車往右側倒地，伊人跌坐在地上；被告當時行車
      方向是從東興路往新仁路3段走，但是被告的走法是從伊
      右手邊切對角線往伊左手邊新仁路3段的汽車廠騎；被告
      當時車速比伊還快；伊左轉時，伊行向之燈號是剛轉為綠
      燈等語。
    2.被告於本院自承其當時沿東興路由西往東方向行駛，行經
      東興路與新仁路3段交接路口時，並非要直行新仁路3段，
      而係欲左轉騎至益民路2段與新仁路3段轉角處之三益汽車
      廠拿東西（見本院卷第35頁），則被告騎車至上開十字路
      口時，既非直行新仁路3段，亦非90度左轉益民路2段，其
      行車方向自非其他用路人所能預見。按汽車行駛時，駕駛
      人應注意車前狀況，並隨時採取必要之安全措施，道路交
      通安全規則第94條第3項定有明文。被告於肇事當時之騎
      車行向既係他人無從預見之約45度角左轉彎，則被告尤應
      注意其車前狀況，並隨時採取必要之安全措施，以免其他
      用路人因無法預見其行車方向而與其發生碰撞，而被告已
      自承其於肇事前有看到告訴人（見本院卷第34頁），且依
      當時情形，天氣晴，夜間有照明，路面乾燥，無缺陷，視
      距良好，並無不能注意之情事，然被告竟疏不注意，以致
      肇事，並致告訴人受傷，則被告具有過失，且其過失與告
      訴人之傷害間具有相當因果關係。
  (三)綜上所述，本件事證明確，被告之過失傷害犯行洵堪認定，
    應依法論科。
二、論罪科刑﹕
    核被告所為，係犯刑法第284條第1項前段之過失傷害罪。爰
    審酌被告之過失傷害犯行，造成告訴人受有臀部挫傷及疑尾
    椎骨骨折等傷害，且被告犯後迄今未賠償告訴人損失，所為
    實值非難；兼衡酌被告前無犯罪前科，素行尚可等一切情狀
    ，量處如主文所示之刑，並諭知易科罰金之折算標準。
三、適用之法律﹕
  (一)刑事訴訟法第299條第1項前段。
  (二)刑法第284條第1項前段、第41條第1項前段。
  (三)刑法施行法第1條之1第1項、第2項前段。
本案經檢察官丙○○到庭執行職務。
中    華    民    國    99    年    1     月    25    日
                      刑事第十六庭  法  官  戴嘉慧
上正本證明與原本無異。
如不服本判決，應於收受送達後10日內向本院提出上訴書狀（應
敘述具體理由並附繕本）。
上訴書狀如未敘述理由，應於上訴期間屆滿後20日內補提理由書
於本院。
                                    書記官  劉晴芬
中    華    民    國    99    年    1     月    25    日
【附錄本案論罪科刑法條】
中華民國刑法第284條（過失傷害罪）
因過失傷害人者，處6月以下有期徒刑、拘役或5百元以下罰金，
致重傷者，處1年以下有期徒刑、拘役或5百元以下罰金。
從事業務之人，因業務上之過失傷害人者，處1年以下有期徒刑
、拘役或1千元以下罰金，致重傷者，處3年以下有期徒刑、拘役
或2千元以下罰金。

司法院資訊處製作；財團法人民間司法改革基金會備份。
